臺灣高等法院民事判決
111年度家上字第59號
上  訴  人  Ａ０１
被 上訴 人  Ｂ０１


訴訟代理人  蔡惠子律師
            王詠心律師

上列當事人間請求離婚等事件，上訴人對於中華民國110年12月2
4日臺灣新北地方法院109年度婚字第287號第一審判決提起上訴
，本院於111年7月13日言詞辯論終結，判決如下：
    主  文
上訴駁回。
第二審訴訟費用由上訴人負擔。
原判決主文第二項關於利息起算日更正為兩造離婚判決確定翌日
。
    事實及理由
一、被上訴人主張：兩造於民國64年間結婚，婚後育有三子女即
    甲○○、乙○○（原名○○○）、丙○○（均已成年）。兩造婚後感
    情不睦，上訴人如心情不佳，或不順其意，即徒手毆打伊之
    頭部，以腳踹伊之身體，甚至抓伊之頭髮或推伊撞牆，或以
    皮帶、掃把柄、長尺、鞭條等物品抽打伊，並經常以「三字
    經」、「五字經」、「老破麻」等不堪入目之字眼羞辱伊，
    且無端誣指伊外遇，甚至曾猥褻兩名女兒，而對伊施以家庭
    暴力行為；另上訴人掌握家中經濟大權，卻對家人極為苛刻
    ，非但對伊為經濟上之控制，亦不願意支付家庭生活費用及
    子女學費；伊籠罩於上訴人之肢體、言語暴力及經濟控制之
    陰影下，長達40多年，已不堪同居之虐待。嗣伊於99年間，
    遭上訴人毒打送醫後，在子女勸說下，搬至次女乙○○住處居
    住，兩造分居至今已長達11年；上訴人除生病要求伊陪同就
    醫之外，平日對伊不聞不問，也從未主動關心、探望或試圖
    挽回伊；嗣於108年10月間，上訴人因不滿伊結清名下存款
    ，竟每日至伊住處叫囂、辱罵「三字經」；於108年10月26
    日，更進入屋內瘋狂以腳踹踢伊，伊趁隙逃出報警及聲請保
    護令，並搬至兒子丙○○住處居住。然上訴人猶不死心，連日
    在兒子住處外大聲叫囂，不斷打電話給伊；更於108年12月2
    8日晚間，潛入伊之住處騷擾，經伊聲請法院核發通常保護
    令；伊提起本件離婚訴訟後，上訴人仍未曾反省，多次至伊
    住處跟蹤，並不斷以匿名電話騷擾，後於109年6月24日上午
    9時，上訴人再次至伊之住處，經伊報警並提起違反民事通
    常保護令之刑事告訴，足見兩造誠摯相愛之基礎已蕩然無存
    ，婚姻關係已生重大破綻，難以繼續維持。又兩造並未約定
    夫妻財產制，伊於109年2月20日提起本件離婚訴訟時之婚後
    財產如附表一所示，合計新臺幣（下同）1539萬3161元；上
    訴人之婚後財產則如附表二所示，合計2418萬8075元；則兩
    造剩餘財產之差額為879萬4914‬元，經平均分配後，上訴人
    應給付伊439萬7457元等情。爰依民法第1052條第2項、第10
    30條之1規定，求為判決㈠准兩造離婚；㈡上訴人應給付伊439
    萬7457元，並加計自離婚判決確定翌日起算之法定遲延利息
    （原審為上訴人敗訴之判決，上訴人聲明不服，提起上訴，
    並減縮遲延利息起算日；未繫屬本院者，不予贅述）。並於
    本院答辯聲明：如主文所示。
二、上訴人則以：伊並未對被上訴人及子女有毆打及言語辱罵之
    家庭暴力行為，被上訴人係於109年4月13日將戶籍遷到次女
    乙○○住處，兩造僅分居1年；而兩造分居期間，被上訴人曾
    於伊眼疾時，回家照料伊，且伊於保護令生效期間，亦曾多
    次自己或經里長陪同，尋求與被上訴人對話之機會，希望與
    被上訴人進行調解，難認雙方婚姻產生嚴重破綻，而有難以
    維持婚姻之重大事由。退步言之，被上訴人若得請求分配剩
    餘財產，則兩造所有之不動產價值，均應扣除土地增值稅；
    且被上訴人名下三商美邦人壽股份有限公司（下稱三商美邦
    人壽）保單於基準時點之價值準備金16萬5979元，及被上訴
    人自合作金庫商業銀行（下稱合作金庫）二重分行帳戶，於
    108年10月31日起至109年1月14日止，分次提領共38餘萬元
    ；及105年9月29日轉帳支出10萬元、106年2月15日轉帳支出
    22萬7200元，均應依民法第1030條之3規定，追加計入被上
    訴人之婚後財產。又伊於108年10月25日自彰化商業銀行（
    下稱彰化銀行）提領之16萬6300元，僅係將活期存款轉為遠
    東商業銀行（下稱遠東商銀）定期存款，已列入婚後財產，
    不應重複計算。另伊尚有整修房屋費用323萬1000元、父親
    墳墓整修185萬元、植牙手術113萬3000元，共計621萬4000
    元之婚後債務，應予扣除等語，資為抗辯。並於本院上訴聲
    明：㈠原判決不利於上訴人部分廢棄。㈡上開廢棄部分，被上
    訴人在第一審之訴及假執行之聲請均駁回。
三、查，兩造於64年間結婚，並未約定夫妻財產制，婚後育有子
    女甲○○、乙○○、丙○○（均已成年）等情，有卷附戶籍謄本、
    全戶戶籍資料查詢結果等資料可稽（見原審卷一第23頁、第
    109-122頁），且為兩造所不爭執（見原審卷四第340頁、本
    院卷第98-99頁），堪信為真。
四、本件應審究者為㈠被上訴人依民法第1052條第2項規定請求判
    決離婚，是否有據？㈡兩造於基準時點應計算平均分配剩餘
    財產差額之財產價值為何？㈢被上訴人得請求上訴人給付剩
    餘財產差額之分配金額為若干？茲分別判斷如下：
　㈠被上訴人依民法第1052條第2項規定請求判決離婚，是否有據
    ？
　1.按民法第1052條第2項所稱「有前項以外之重大事由，難以
    維持婚姻者」，係抽象的、概括的離婚事由，此乃緣於74年
    修正民法親屬編時，為因應實際需要，參酌各國立法例，導
    入破綻主義思想所增設。但其事由應由夫妻一方負責者，僅
    他方得請求離婚，是其所採者為消極破綻主義精神，非積極
    破綻主義。關於「難以維持婚姻之重大事由」，係以婚姻是
    否已生破綻而無回復之希望為其判斷之標準。而婚姻是否已
    生破綻無回復之希望，則應依客觀之標準，即難以維持婚姻
    之事實，是否已達於倘處於同一境況，任何人均將喪失維持
    婚姻意欲之程度而定。至於同條項但書所規定「難以維持婚
    姻之重大事由應由夫妻之一方負責者，僅他方得請求離婚」
    ，乃因如肯定有責配偶之離婚請求，無異承認恣意離婚，破
    壞婚姻秩序，且有背於道義，尤其違反自己清白（clean-ha
    nds）之法理，有欠公允，同時亦與國民之法感情及倫理觀
    念不合，因而採消極破綻主義。倘該重大事由，夫妻雙方均
    須負責時，應比較衡量雙方之有責程度，僅責任較輕之一方
    得向責任較重之他方請求離婚，如有責程度相同時，雙方均
    得請求離婚，始屬公允，是責任較重之一方應不得向責任較
    輕之他方請求離婚（最高法院94年度台上字第2059號民事判
    決意旨參照）。 
　⒉經查：　　
　  ⑴、兩造於64年結婚後，原同住於○○市○○區○○○路00巷0號（
        下稱○○○○路房屋）；然因兩造感情不睦，上訴人曾對乙
        ○○施以暴力毆打，乙○○乃遷往新北市○○區○○路00巷00號
        0樓（下稱○○○○路房屋）居住；被上訴人亦因不堪上訴
        人長期肢體、言語暴力，而於99年間自○○○○路房屋遷往
        ○○○○路房屋與乙○○同住，兩造分居迄今多年等情，業據
        被上訴人於原審陳述在案，並有卷附驗傷診斷書及戶籍
        謄本可稽（見原審卷一第15頁、第25頁、第109-118頁
        ），且據證人丙○○、乙○○，及長女甲○○於原審證述綦詳
        （見原審卷二第122-125頁）。足見兩造因上訴人對於
        被上訴人及子女之肢體、言語等家庭暴力行為，分居多
        年，夫妻間感情早已發生嚴重裂痕。
　　⑵、嗣上訴人於108年10月26日晚間7時許，因家庭金錢問題
        ，前往○○○○路房屋與被上訴人理論，竟出言辱罵被上訴
        人，更以腳踹踢被上訴人之小腿，經被上訴人聲請原審
        法院以109年度家護抗字第11號民事裁定准予核發通常
        保護令確定等情，有卷附原審法院109年度家護抗字第1
        1號民事裁定可稽(見原審卷一第199-203頁)。可知兩造
        已因感情裂痕分居兩處，上訴人竟仍因金錢問題前往被
        上訴人○○○○路房屋，對其施以言語、肢體等家庭暴力行
        為。則上訴人於兩造婚姻衝突發生時，未能冷靜自制，
        反而動手施暴作為情緒發洩之手段，無法理性溝通兩造
        婚姻問題，更加深兩造婚姻之裂痕。
　　⑶、再者，被上訴人因遭上訴人長期施以家庭暴力行為，經
        丙○○將被上訴人接往新北市○○區○○街00號0、0樓住處（
        下稱○○○○街住處）同住；詎上訴人仍於108年12月28日
        ，逕自衝入○○○○街住處0樓，向被上訴人索取金錢，並
        一再於附近徘徊騷擾，對於被上訴人實施不法侵害行為
        之虞，經丙○○聲請原審法院核發109年度家護字第128號
        民事通常保護令，且經原審法院109年度家護抗字第68
        號駁回上訴人之抗告確定；嗣臺灣新北地方檢察署檢察
        官並以上訴人涉犯刑法第306條第1項之侵入住居罪，以
        109年度偵字第2015號提起公訴等情，有卷附民事通常
        保護令、民事裁定，及起訴書可稽（見原審卷一第55-5
        7頁、第225-235頁、第255-256頁）。可見上訴人長期
        對於被上訴人施以家庭暴力行為，已使被上訴人無法忍
        受，憤而提出刑事告訴追訴，兩造夫妻間互信互愛之共
        同生活基礎全然崩解，彼此已無關愛之情，婚姻關係實
        已發生重大破綻。
　　⑷、嗣上訴人於109年4月9日、109年5月8日、109年5月9日、
        109年5月11日仍持續前往被上訴人○○○○街住處附近騷擾
        ，甚至於109年5月25日在被上訴人機車前阻擋其離開，
        並以密集電話騷擾被上訴人，經被上訴人向新北市政府
        警察局海山分局新海派出所報案等情，有卷附照片、受
        理刑事案件報案三聯單及台灣大哥大受話通話明細單可
        稽（見原審卷一第59頁、第195頁、第205-215頁）。上
        訴人復於109年6月11日偕同○○里里長再至被上訴人住處
        叫囂，經丙○○報警驅趕，仍不願離去，並於109年6月12
        日前往丙○○住處，將空白撤回狀丟予丙○○之員工，要求
        被上訴人及丙○○撤回所有告訴；又於109年6月24日上午
        9時，前往○○○○街住處騷擾被上訴人，經被上訴人報警
        並提起違反保護令之刑事告訴等情，有卷附照片、空白
        撤回狀及受理刑事案件報案三聯單可稽（見原審卷一第
        257-277頁）。則上訴人面對婚姻困境，仍拒絕理性溝
        通歧見，不斷騷擾被上訴人，造成被上訴人身心受有極
        大之恐懼，難期兩造間再有良性互動，堪認兩造之婚姻
        業已發生嚴重破綻，婚姻關係難以繼續維持甚明。
　　⑸、依上說明，上訴人於婚後長期對於被上訴人及子女施以
        言語、肢體等家庭暴力行為，且於兩造分居後，仍未能
        相互尋求婚姻困境解決之道，婚姻關係不見有何改善，
        實已形同陌路，徒具夫妻之名，兩造間誠摰相愛之基礎
        顯已蕩然無存，難以期待兩造間得協力保持共同生活之
        圓滿、安全及幸福，達於倘處於同一境況，任何人均將
        喪失維持婚姻意欲之程度，兩造之婚姻顯已生破綻而無
        回復之望，實有難以繼續維持之重大事由。
　　⑹、本院審酌上訴人長期對於被上訴人施以言語、肢體等家
        庭暴力行為，使夫妻感情發生嚴重裂痕；復於兩造分居
        後，未積極理性修復感情裂痕，仍持續以言語、肢體等
        家庭暴力行為騷擾被上訴人，以致兩造婚姻發生重大破
        綻，而難以繼續維持；故認上訴人對於婚姻發生破綻之
        重大事由原因，可責性較高，揆諸前揭說明，被上訴人
        自得訴請離婚。準此，被上訴人依民法第1052條第2項
        規定，訴請離婚，核屬有據，應予准許。
　㈡兩造於基準時點應計算平均分配剩餘財產差額之財產價值為
    何？
　⒈按法定財產制關係消滅時，夫或妻現存之婚後財產，扣除婚
    姻關係存續所負債務後，如有剩餘，其雙方剩餘財產之差額
    ，應平均分配；但因繼承或其他無償取得之財產、慰撫金則
    不在此限，民法第1030條之1第1項定有明文。其次，夫妻現
    存之婚後財產，其價值計算以法定財產制消滅時為準；但夫
    妻因判決而離婚者，以起訴時為準，同法第1030條之4亦有
    明文。本件兩造夫妻剩餘財產之計算，以離婚事件起訴日即
    109年2月20日為計算基準時點，有卷附原審法院收狀戳章可
    稽（見原審卷一第15頁），且為兩造所不爭執（見本院卷第
    98-99頁）。故本件兩造夫妻剩餘財產分配之基準時點為109
    年2月20日，先予敘明。
　⒉經查：
　　⑴、被上訴人於基準時點之應計算平均分配之剩餘財產價值
        ：
　      ①、被上訴人於基準時點之婚後財產情形，如附表一所
            示，價值合計1539萬3161元等情，有卷附土地暨建
            物登記謄本、國泰世華商業銀行（下稱國泰世華銀
            行）存款餘額證明書、聯邦商業銀行（下稱聯邦銀
            行）存款存/餘額證明書、合作金庫商業銀行（下
            稱合作金庫）存款餘額證明書、中華郵政股份有限
            公司（下稱郵局）客戶歷史交易清單，及臺灣集中
            保管結算所保管帳戶客戶餘額表（見原審卷三第25
            3頁、第255頁、第257頁、原審卷四第137頁、第65
            -81頁），並有卷附日升不動產估價師事務所估價
            報告書可稽（見外放卷宗），應堪認定。
　　　　②、按土地價值非因施以勞力、資本而增加者，應由國
            家徵收土地增值稅，歸人民共享之，憲法第143條
            第3項揭示甚明。土地為買賣、交換、政府照價收
            買或徵收等方式之有償移轉者，土地增值稅之納稅
            義務人為原所有權人；土地為無償移轉者，為取得
            所有權之人，土地稅法第5條第1項第1款、第2款、
            第2項定有明文。本件上訴人雖抗辯兩造名下不動
            產之價值，應以扣除土地增值稅後之淨額計算云云
            ，並以上開估價報告書為證（見外放卷宗）。然揆
            諸前揭說明，土地增值稅係於土地移轉時，由原所
            有權人或取得所有權之人負擔之公法上義務，夫妻
            剩餘財產分配僅在計算夫或妻婚後財產價值，自無
            從扣除未實際發生之土地增值稅。故上訴人抗辯兩
            造名下不動產之價值，應以扣除土地增值稅後之淨
            值計算剩餘財產價值云云，洵非可採。
　　　　③、上訴人另抗辯：被上訴人尚有三商美邦人壽保單價
            值準備金16萬5979元，應依民法第1030條之3第1項
            前段追加計入被上訴人婚後財產云云，並以三商美
            邦人壽函文暨保單資料為證（見原審卷四第231-23
            3頁）。惟觀諸三商美邦人壽函覆之保單資料所示
            ，該保單已於基準時點前之108年12月26日變更要
            保人為丙○○（見原審卷四第233頁）。足見被上訴
            人於基準時點名下婚後財產，已無三商美邦人壽保
            單價值準備金16萬5979元，自無從列入被上訴人於
            基準時點應計入分配之剩餘財產價值。
　　　　④、上訴人復抗辯：被上訴人於108年10月31日至109年1
            月14日，自其合作金庫二重分行帳戶，分次提約38
            萬餘元部分，應依民法第1030條之3第1項前段追加
            計入被上訴人婚後財產云云，並以卷附合作金庫二
            重分行歷史交易明細查詢結果為證（見原審卷四第
            241頁）。然查，被上訴人雖於108年10月25日自其
            花旗商業銀行（下稱花旗銀行）帳戶轉匯87萬9000
            元至其合作金庫二重分行帳戶內，並於108年10月3
            1日起至109年1月14日止，陸續提領共38萬餘元；
            然該被上訴人合作金庫二重分行帳戶仍剩餘50萬44
            50元等情，有卷附合作金庫二重分行歷史交易明細
            查詢結果可稽（見原審卷四第241頁）。則以被上
            訴人於基準時點前，自合作金庫二重分行帳戶提領
            38餘萬元之前後時間非短，總額非鉅；而於基準時
            點時，該帳戶內尚有餘額50萬4450元，並非提領一
            空；且該帳戶存款已列入被上訴人婚後財產計算剩
            餘財產分配等情以觀；堪認被上訴人於基準時點前
            ，自合作金庫二重分行帳戶陸續提領38萬餘元，應
            為一般家庭日常生活支出所需，並無顯不相當之情
            事，衡情應非出於以減少他方對剩餘財產分配為目
            的之惡意處分行為，自難認上訴人之抗辯為可採。
　　　　⑤、上訴人再抗辯：被上訴人於105年9月29日轉帳支出1
            0萬元、於106年2月15日轉帳支出22萬7200元部分
            ，亦應依民法第1030條之3第1項前段追加計入被上
            訴人婚後財產云云，並以卷附合作金庫二重分行歷
            史交易明細查詢結果為證(見原審卷四第239-240頁
            )。然查，觀諸上開歷史交易明細查詢結果，多筆
            款項經銷商欄註記「樂購蝦皮」、摘要為「貨款」
            ，衡情應為兩造日常生活支出；參以被上訴人雖於
            105年9月29日轉帳支出10萬元，惟於該轉帳期日前
            後，分別於105年9月20日、105年10月12日、105年
            10月14日、105年10月14日，亦各存入4萬元、2萬2
            000元、2萬9173元、5萬元，實已超過10萬元；另
            被上訴人雖於106年2月15日轉帳支出22萬7200元，
            惟於該轉帳日期前後，亦於106年1月17日、106年1
            月25日、106年2月15日、106年3月30日，各存入4
            萬7000元、6萬5000元、15萬5000元、10萬元，亦
            已超過22萬7200元（見原審卷四第237-241頁），
            並非僅提領或支出金錢；且該等轉帳日期距離基準
            時點已逾數年，實難認係被上訴人出於以減少他方
            剩餘財產分配為目的之惡意處分行為。故上訴人此
            部分之抗辯，亦非可採。　　　　
　 ⑵、上訴人於基準時點之應計算平均分配之剩餘財產價值：　
　　　 ①、上訴人於基準時點之婚後財產情形，如附表二所示，
           價值合計2418萬8075元等情，有卷附土地暨建物登
           記謄本、國泰人壽股份有限公司（下稱國泰人壽）
           函覆保險契約狀況一覽表、凱基商業銀行(下稱凱基
           銀行）函文、彰化銀行三和路分行函文、花旗銀行
           餘額證明書、遠東商銀定存總覽、台新國際商業銀
           行（下稱台新銀行）函文（見原審卷三第201頁、原
           審卷一第305頁、原審卷二第147頁、第339頁、第35
           2頁、第113頁、原審卷三63頁、第65頁、第71頁、
           第75頁、第79頁、第83頁、第87頁、第91頁、第95
           頁、第99頁、第103頁、第107頁、第111頁、第115
           頁、第123頁、第127頁），並有卷附日升不動產估
           價師事務所估價報告書可稽（見外放卷宗），且為
           被上訴人所不爭執（見本院卷第83頁），堪予認定
           。
　　　 ②、上訴人雖抗辯：伊尚有整修房屋費用323萬1000元、
           父親墳墓整修185萬元、植牙手術113萬3000元，共
           計621萬4000元之婚後債務，應予扣除云云，並提出
           麥可‧楊 室內裝修工程估價單、新優植牙醫診所門
           診紀錄表、制式墓園產品價目表為證（見本院卷第1
           01-117頁）。惟上訴人於本院已自陳整修房屋僅為
           估價，尚未施工；植牙費用僅係預估，尚未支付；
           父親墓園遷葬僅為估價，尚未進行等語（見本院卷
           第97-98頁）。可見上訴人上開整修房屋、植牙手術
           及墳墓整修計畫，均未進行，亦未實際支付費用，
           遑論因此負有債務。故上訴人抗辯其尚有整修房屋
           費用323萬1000元、父親墳墓整修185萬元、植牙手
           術113萬3000元，共計621萬4000元之婚後債務，應
           予扣除云云，顯非可採。
 　　　③、至上訴人於108年10月25日自其彰化銀行三和路分行
           帳戶提領16萬6300元等情，固有卷附該行存摺存款
           帳號資料及交易明細查詢可稽（見原審卷二第82頁
           ）。然上訴人抗辯其於108年10月25日自彰化銀行三
           和路分行帳戶提領16萬6300元後，已將其中16萬627
           8元存入其遠東商銀帳戶內，並於同日轉入定期存款
           中，已列入其附表二編號5之遠東商銀存款內，計算
           兩造夫妻剩餘財產分配等情，有卷附遠東商銀活期
           存款往來明細查詢可稽（見原審卷四第305頁、卷二
           第112頁）。被上訴人就此部分，於本院亦未爭執，
           自不再重複列入上訴人之婚後財產予以計算剩餘財
           產價值，併此敘明。　　　　　　 
　　⑶、準此，被上訴人於基準時點之剩餘財產，合計為1539萬3
        161元（詳附表一「本院之判斷」欄所示）；上訴人於
        基準時點之剩餘財產，則合計為2418萬8075元（詳附表
        二「本院之判斷」欄所示）。　　　　
 ㈢被上訴人得請求上訴人給付剩餘財產差額之分配金額為若干？
    　
　⒈按法定財產制關係消滅時，夫或妻現存之婚後財產，除因繼
    承或其他無償取得之財產及慰撫金外，扣除婚姻關係存續所
    負債務後，如有剩餘，其雙方剩餘財產之差額，應平均分配
    ；平均分配顯失公平者，法院得調整或免除其分配額，民法
    第1030條之1第1、2項規定可明。則夫妻剩餘財產分配之立
    法目的係為貫徹男女平等原則，及肯定家事勞動價值，是剩
    餘財產分配請求權得否依民法第1030條之1第2項規定免除或
    酌減其分配額，應以獲得分配之一方是否就他方剩餘財產之
    增加，未予提供相當之協力或貢獻，致平均分配剩餘財產之
    差額，將會造成一方坐享其成，而顯失公平為斷。　
　⒉承上，被上訴人於基準時點之剩餘財產為1539萬3161元，上
    訴人於基準時點之剩餘財產為2418萬8075元，兩造婚後財產
    之差額為879萬4914元（計算式：24188075-15393161＝87949
    14），平均分配差額即為439萬7457元（計算式：8794914÷2
    ＝4397457）。故被上訴人依前開規定，請求上訴人給付439
    萬7457元，核屬有據，應予准許。　
五、從而，被上訴人依民法第1052條第2項、第1030條之1之規定
    ，請求判決㈠准兩造離婚；㈡上訴人給付439萬7457元，及自
    離婚判決確定翌日起至清償日止，按週年利率5﹪計算之利息
    ，均為有理由，應予准許。原審就此部分為上訴人敗訴之判
    決，於法核無違誤。上訴意旨仍執前詞指摘原判決此部分不
    當，求予廢棄，為無理由，應駁回其上訴。又原判決主文第
    2項關於遲延利息起算日部分，因被上訴人於本院已減縮自
    兩造離婚判決確定翌日起算法定遲延利息（見本院卷第131
    頁、第138頁），爰更正如主文第3項所示。
六、本件事證已臻明確，兩造其餘之攻擊或防禦方法及所用之證
    據，經本院斟酌後，認為均不足以影響本判決之結果，爰不
    逐一論列，附此敘明。
七、據上論結，本件上訴為無理由。爰判決如主文。
中　　華　　民　　國　　111 　年　　7 　　月　　27　　日
                  家事法庭
  　                    審判長法  官  楊絮雲   
                              法  官  張宇葭
                              法  官  郭顏毓
正本係照原本作成。
如不服本判決，應於收受送達後20日內向本院提出上訴書狀，其
未表明上訴理由者，應於提出上訴後20日內向本院補提理由書狀
（均須按他造當事人之人數附繕本）上訴時應提出委任律師或具
有律師資格之人之委任狀；委任有律師資格者，另應附具律師資
格證書及釋明委任人與受任人有民事訴訟法第466條之1第1項但
書或第2項所定關係之釋明文書影本。如委任律師提起上訴者，
應一併繳納上訴審裁判費。
中　　華　　民　　國　　111 　年　　7 　　月　　27　　日

    　　　　　　　　　　　　　書記官  馬佳瑩


附表一：被上訴人於基準日之剩餘財產
編號 種類 項目  被上訴人主張 上訴人抗辯  本院之判斷 1 不動產 新北市○○區○○路0段000巷00弄0號房地 1332萬2360元 扣除土地增值稅121萬0198元，為1132萬2162元 1332萬2360元 2 存款 國泰世華銀行 4萬5085元 不爭執 4萬5085元 3 存款 聯邦銀行 7173元 不爭執 7173元 4 存款 合作金庫 50萬4450元 不爭執 50萬4450元 5 存款 郵局 589元 不爭執 589元 6 存款 集保帳戶 233元 不爭執 233元 7 投資 股票 151萬3271元 不爭執 151萬3271元 合計     1539萬3161元 
　　

附表二：上訴人於基準日之剩餘財產　　　　　　
編號 種類 項目 上訴人主張 被上訴人抗辯 本院之判斷 1 不動產 新北市○○區○○○路00巷0弄0號0之0 扣除土地增值稅206萬1905元，應為1540萬5595元 1746萬7500元 1746萬7500元 2 存款 凱基銀行  117元 不爭執 117元 3 存款 彰化銀行三和路分行  14萬7373元 不爭執 14萬7373元 4 存款 花旗銀行  13.7元  不爭執 13.7元 5 存款 遠東商銀 397萬0600元 不爭執 397萬0600元 6 存款 台新銀行 241萬3081元 不爭執 241萬3081元 7 保險 國泰人壽保單 18萬9390元 不爭執 18萬9390元 合計                     2418萬8075元